【裁判字號】    98,聲再,231
【裁判日期】    980703
【裁判案由】    毒品危害防制條例
【裁判全文】
臺灣高等法院刑事裁定                 98年度聲再字第231號
再審聲請人
即受判決人  甲○○
上列聲請人因毒品危害防制條例案件，對於本院95年度上訴字第
1858號，中華民國95年10月17日第二審確定判決（最高法院98年
度台上字第3008號駁回上訴確定；原審案號：臺灣士林地方法院
94年度訴字第446 號；起訴案號：臺灣士林地方法院檢察署94年
度偵字第1890號），聲請再審，本院裁定如下：
    主  文
再審之聲請駁回。
    理  由
一、聲請意旨略稱：聲請人如何以營利為目的而購買毒品，遍查
    全卷公訴人並未有何舉證，徒依經驗法則及論理法則駁斥聲
    請人係基於好奇心之抗辯，逕認定聲請人係以營利為目的購
    入毒品，而論以販賣第三級毒品罪，殊不知聲請人行為當時
    未滿二十歲，缺乏社會經驗，好奇心態下購物而受騙情形所
    在多有，為此依刑事訴訟法第420條第1項第6 款發現確實之
    新證據之規定，聲請再審云云。
二、按有罪之判決確定後，為受判決人之利益聲請再審，必其聲
    請之理由合於刑事訴訟法第420條第1項各款所定情形之一，
    或第421 條有足生影響於判決之重要證據漏未審酌者，始准
    許之。又刑事訴訟法第420條第1項第6 款所謂發現新證據，
    係指該證據於事實審法院判決前已經存在，為法院、當事人
    所不知，不及調查斟酌，至其後始行發見，且就證據本身形
    式上觀察，固不以絕對不須經過調查程序為條件，但必須顯
    然可認為確實足以動搖原有罪確定判決，而為受判決人無罪
    、免訴、免刑或輕於原判決所認罪名之判決者為限。故受理
    聲請再審之最後事實審法院，應就聲請再審理由之所謂「新
    證據」，是否具備事實審判決前已經存在，為法院、當事人
    所不知，事後方行發見之「嶄新性」，及顯然可認足以動搖
    原有罪確定判決，應為無罪、免訴、免刑或輕於原判決罪名
    之「顯然性」二要件，加以審查，為判斷應否准予開始再審
    之準據（最高法院85年度台抗字第308 號、93年度台抗字第
    98號判決意旨參照）。
三、經查：聲請人即被告甲○○固主張案發當時年輕無經驗，係
    在好奇心驅使下購買毒品云云，惟原判決已就被告於93年5
    月5 日購入毒品後均未施用、所採尿液亦無毒品反應、於非
    假日之凌晨1時流連於西餐廳、PUB等出入份子複雜而易於交
    易之場所，以及扣得分裝袋38個、毒品數量甚多顯非個人短
    期施用、並已分裝成瓶等情狀，而認被告確係供日後伺機販
    賣而非自己施用（見原確定判決第3頁第2行以下），已詳細
    臚列被告所辯好奇心一節不足採信之理由，被告據以做為聲
    請再審之事由，顯不符合刑事訴訟法第420條第1項第6 款所
    謂發現新證據之「嶄新性」、「顯然性」之要件。除此之外
    ，被告並未再舉任何與本案有關之新事實新證據，僅就經驗
    法則、論理法則之定義，以及原確定判決所使用之字句為無
    意義之爭執，均非聲請再審之所應審酌之要件。
四、綜上所述，本件聲請人所舉聲請再審之理由，核與上引法條
    所定無一相符。從而，本件再審之聲請，為無理由，應予駁
    回，爰依刑事訴訟法第434條第1項，裁定如主文。
中    華    民    國    98    年    7     月    3     日
                  刑事第九庭審判長法  官  陳貽男
                                  法  官  許宗和
                                  法  官  何信慶
以上正本證明與原本無異。
如不服本裁定，應於收受送達後五日內向本院提出抗告狀。
                                  書記官  王泰元
中    華    民    國    98    年    7     月    6     日


司法院資訊處製作；財團法人民間司法改革基金會備份。
